臺灣苗栗地方法院刑事判決
111年度金訴字第18號
公  訴  人  臺灣苗栗地方檢察署檢察官
被      告  羅玉鳳


選任辯護人  趙若竹律師
上列被告因違反洗錢防制法等案件，經檢察官提起公訴（110年
度偵字第5461號、110年度偵字第7465號），本院判決如下：
    主  文
羅玉鳳無罪。
    理  由
一、公訴意旨略以：被告羅玉鳳於民國110年6月21日前某時，與
    真實姓名、年籍均不詳，LINE暱稱「Yi0107」之成年人（佯
    稱為網紅「鳳梨鼠薯」，下稱甲男）聯繫，預見隱匿真實身
    分之陌生人與其聯繫、並約定提供一定報酬，要求出面代為
    前往自動櫃員機提款後交予指定之人收受、或係依指示將匯
    入款項轉匯至其他指定帳戶，依一般社會生活之通常經驗，
    將成為他人詐欺計畫中負責取得詐欺所得款項之人（即車手
    ），並得以製造金流斷點、隱匿詐欺所得款項之去向，竟仍
    不違背其本意，共同意圖為自己不法所有，基於詐欺取財、
    隱匿詐欺犯罪所得去向不確定故意之犯意聯絡，提供自己所
    有之中國信託商業銀行帳號：000000000000號帳戶（下稱中
    信帳戶）予甲男（無證據證明除甲男外有其他同夥）使用。
    嗣甲男於如附表所示時間，以如附表所示之詐騙方式，向如
    附表所示之被害人施以詐術，致渠等均陷於錯誤，於如附表
    所示之匯款時間，匯款如附表所示之金額至中信帳戶後，再
    由被告依指示以提領現金、轉帳之方式轉換成比特幣，再轉
    帳至指定之比特幣錢包地址，藉以隱匿詐欺犯罪所得之去向
    。因認被告涉犯刑法第339條第1項之詐欺取財罪嫌、洗錢防
    制法第14條第1項之洗錢罪嫌。
二、按犯罪事實之認定，係據以確定具體的刑罰權之基礎，自須
    經嚴格之證明，故其所憑之證據不僅應具有證據能力，且須
    經合法之調查程序，否則即不得作為有罪認定之依據。倘法
    院審理之結果，認為不能證明被告犯罪，而為無罪之諭知，
    即無前揭第154條第2項所謂「應依證據認定」之犯罪事實之
    存在。因此，同法第308條前段規定，無罪之判決書只須記
    載主文及理由。而其理由之論敘，僅須與卷存證據資料相符
    ，且與經驗法則、論理法則無違即可，所使用之證據亦不以
    具有證據能力者為限，即使不具證據能力之傳聞證據，亦非
    不得資為彈劾證據使用。故無罪之判決書，就傳聞證據是否
    例外具有證據能力，本無須於理由內論敘說明（最高法院10
    0年度台上字第2980號判決意旨參照）。是以本案被告既經
    本院認定犯罪不能證明（詳後述），本判決即不再論述所援
    引有關證據之證據能力，合先敘明。
三、次按犯罪事實應依證據認定之，無證據不得認定犯罪事實；
    又不能證明被告犯罪者，應諭知無罪之判決，刑事訴訟法第
    154條第2項、第301條第1項分別定有明文。再按認定犯罪事
    實所憑之證據，雖不以直接證據為限，間接證據亦包括在內
    ，然而無論直接證據或間接證據，其為訴訟上之證明，須於
    通常一般之人均不致有所懷疑，而得確信其為真實之程度者
    ，始得據為有罪之認定，倘其證明尚未達到此一程度，有合
    理之懷疑存在而無從使事實審法院得有罪之確信時，即應由
    法院為諭知被告無罪之判決（最高法院76年度台上字第4986
    號判決意旨參照）。而刑事訴訟法第161條已於91年2月8日
    修正公布，其第1項規定：檢察官就被告犯罪事實，應負舉
    證責任，並指出證明之方法。因此，檢察官對於起訴之犯罪
    事實，應負提出證據及說服之實質舉證責任。倘其所提出之
    證據，不足為被告有罪之積極證明，或其指出證明之方法，
    無從說服法院以形成被告有罪之心證，基於無罪推定之原則
    ，自應為被告無罪判決之諭知（最高法院92年度台上字第12
    8號判決意旨參照）。
四、公訴意旨認被告有共同詐欺取財、洗錢犯行，無非係以告訴
    人林雅雯、田素琴（下合稱告訴人2人）於警詢中之證述、
    中信帳戶之歷史交易明細、被告與甲男之LINE對話紀錄等證
    據為其主要論據。
五、訊據被告堅詞否認有何詐欺取財、洗錢之犯行，辯稱：甲男
    自稱網紅「鳳梨鼠薯」，說要寄包裹給伊作為禮物、並且幫
    忙「鳳梨鼠薯」公司處理包裹寄送事宜，伊曾多次向甲男查
    證、確認身分後，因為深信對方的身分為「鳳梨鼠薯」，才
    依照甲男的指示購買比特幣、轉帳至指定比特幣錢包地址，
    並不知道是甲男是從事詐騙等語。經查：
  ㈠被告於110年6月21日前某時，與甲男聯繫，並提供中信帳戶
    予甲男使用。嗣甲男於如附表所示時間，以如附表所示之詐
    騙方式，向如附表所示之被害人施以詐術，致渠等均陷於錯
    誤，於如附表所示之匯款時間，匯款如附表所示之金額至中
    信帳戶後，再由被告依指示以提領現金、轉帳之方式轉換成
    比特幣，再將比特幣錢包地址告知甲男一事，業據被告所不
    爭執，核與告訴人2人於警詢時證述之情節大致相符【見臺
    灣苗栗地方檢察署110年度偵字第5461號卷（下稱偵5461卷
    ）第17至21頁，同署110年度偵字第7465號卷（下稱偵7465
    卷）第101至104頁】，並有匯款申請書、銀行交易明細、對
    話紀錄、手機畫面翻拍照片，被告與甲男之LINE對話紀錄，
    中信帳戶個人資料、歷史交易明細在卷可考（見偵5461卷第
    25至37頁，偵7465卷第21至88、105至111頁，本院卷一第71
    至202頁），此部分事實，首堪認定。
  ㈡按刑法之間接故意（或稱不確定故意、未必故意），依刑法
    第13條第2項規定，係指行為人對於構成犯罪之事實，預見
    其發生而其發生並不違背其本意者而言。亦即行為人主觀上
    對於客觀事實之「可能發生」有所認識，而仍容任其發生，
    即屬之。具體以言，倘行為人知悉其行為可能導致或助長某
    項侵害他人法益之客觀事實發生的風險，且有自由意志可以
    決定、支配不為該導致或助長侵害法益風險之行為，雖主觀
    上無使該侵害法益結果實現之確定意欲，惟仍基於倘實現該
    犯罪結果亦在其意料中或主觀可容許範圍之意思（即「意欲
    之外，意料之中」），而放棄對於該風險行為之支配，即為
    間接故意（最高法院111年度台上字第175號判決意旨參照）
    。至行為人是否對於構成犯罪之事實（包含行為與結果，即
    被害之人、物和發生之事），預見其發生，而此發生不違背
    本意，應參酌行為之前與行為之際各外在情狀，詳予以區辨
    ；換言之，行為人的主觀意念雖非吾人可直接探知，但透過
    客觀行為外顯，外顯行為則包含事前之查證行為（例如：行
    為人確認對方身分之方式、與對方相識之管道、通訊媒介）
    、事中之實施行為（例如：對方指示提供帳戶之緣由、提領
    款項之合理性、被告交付款項之對象）及事後之善後行為（
    例如：帳戶遭凍結後被告之反應、與對方聯繫之內容）等。
    審理事實的法院，應就調查所得的各項客觀事實，予以綜合
    判斷，並據以探究、認定行為人的主觀犯意。又所謂洗錢，
    除利用不知情之合法管道（如金融機關）為之外，尚須行為
    人主觀上有使犯罪所得財物或利益之來源合法化之犯意，客
    觀上有改變該財物或利益之本質，以避免追訴處罰所為之掩
    飾或藏匿行為，始克相當。基此，於提供帳戶、提領款項而
    犯詐欺取財罪或洗錢罪之成立，必須行為人於行為時明知或
    可得而知，其交付帳戶資料之對象係向他人詐取財物；以及
    行為人於行為時，明知或可得而知所提領、轉匯之款項係犯
    罪所得之財物、並因此產生掩飾或藏匿之結果。倘行為人並
    無詐欺取財或洗錢犯罪之意思，亦非認識或預見指示其提領
    、轉匯款項之人係將該帳戶作為詐欺取財等財產犯罪之工具
    ，並藉由行為人之提款、轉匯行為使犯罪所得財物遭掩飾、
    隱匿，即不能成立詐欺取財或洗錢等犯罪。是本案所應審究
    者，乃被告交付中信帳戶資料予甲男、並依指示購買比特幣
    後轉帳至指定之比特幣錢包地址，是否具有犯詐欺取財罪、
    洗錢罪之意思，或可預見將會犯詐欺取財罪、洗錢罪，而仍
    容認其發生之不確定故意。
  ㈢本院經審酌被告開始與甲男聯繫後，至提供中信帳戶資料予
    甲男、依指示購買比特幣前之對話紀錄，認被告事前應已善
    盡其查證義務，且主觀上始終認定甲男即係「鳳梨鼠薯」本
    人。析述如下：
　⒈觀諸被告與甲男之對話內容（見本院卷一第71頁），被告自
    始即對甲男表示「Thank you for adding my line」、並傳
    送「鳳梨鼠薯」推出之LINE貼圖，且經甲男詢問「how long
     have you been supporting me?」時，回覆「Starting wi
    th you and the stubborn waist（註：即網紅罔腰之中文
    文字直譯）, until now」、「Shushu〜You’re right. Nowa
    days, girls have different personalities, and no mat
    ter which platform you live on, they want to provoke
     you. I don't think it is necessary.」，顯見被告在與
    甲男對話、聯繫之初，即相信甲男即係「鳳梨鼠薯」本人，
    並始終以「Shushu」（註：即鼠薯的中文讀音直譯）稱呼甲
    男無誤。
　⒉證人胡玉蘭於本院審理中證稱：伊與被告同住，曾注意到被
    告有與網友以全英文對話，伊有提醒被告對方可能是國際詐
    騙犯罪人，請被告多加確認、留意等語（見本院卷二第41至
    46頁）。經比對被告與甲男之對話紀錄，被告於110年6月14
    日曾傳送「Shushu~ My family accidentally saw our con
    versation and thought you were not the real Shushu. 
    Because you talked to me in English, they thought yo
    u might be an international fraud group, so I would 
    like to ask you to prove that you are not a fraud. G
    roup, I'm sorry 」之訊息予甲男，反遭甲男表示：「I re
    member telling you not to show anyone our conversati
    on」、「I will be your good friend but keep our conv
    ersation safe」，被告隨即回覆「Shushu〜 my family saw
     it accidentally, not on purpose, please forgive me.
    .. I'm sorry!」、「Ok,i will do my best to protect o
    ur safety」（見本院卷一第73至74頁），堪認證人胡玉蘭
    所言確屬事實，而被告並就此情對甲男誠實以告，反遭甲男
    指責後，被告出於對「鳳梨鼠薯」之喜愛、害怕「鳳梨鼠薯
    」因此不再繼續與其對話，而向「鳳梨鼠薯」道歉、保證不
    會再將渠等對話之情形告訴他人。
　⒊嗣後被告再於110年6月17日傳送「Are you really Uncle Mo
    use? The matter is serious, please explain to me」、
    「I want you to provide proof right now, right now」
    、「The deadline I give you is 10 o'clock tonight, a
    fter the time, I will block you, I will not pay atte
    ntion to any of your platforms, I hate liars」、「OK
    , I'll wait for you to show me a video at 10 o'clock
    , I hope you are not fake」，經甲男多次表示「You can
     always trust me my good friend」、「I have no reaso
    n to lie to my good friend」、「Trust me that I will
     always fulfil my promise」（見本院卷一第77至88頁）
    ，在在可見被告自與甲男對話之始，並非全然確信甲男即係
    網紅「鳳梨鼠薯」，且曾因證人胡玉蘭之提醒，多次對甲男
    質問、懷疑，並明確表示若甲男不於一定期間內提供證據以
    確認身分，將封鎖甲男等語。直到甲男於110年6月17日與被
    告進行時間5秒鐘之視訊對話後，被告隨即表示「I really 
    see you, i'm so happy」、「I am still very happy to 
    see my idol」、「Yes, seeing idols is real」（見本院
    卷一第89頁），而不再質疑甲男之真實身分。而被告並於本
    院審理中供稱：在該次的視訊對話中，甲男有露出身上的刺
    青、側臉，並沒有說話，伊看起來覺得對方確實是「鳳梨鼠
    薯」等語（見本院卷一第49頁）；依據被告自陳對「鳳梨鼠
    薯」之喜愛、支持，被告已依據旁人之提醒，多次詢問甲男
    是否確為「鳳梨鼠薯」，並經甲男以視訊通話讓被告查看其
    樣貌、穿著等外觀後，被告以自身對「鳳梨鼠薯」之了解，
    主觀上以此確認甲男確係「鳳梨鼠薯」，並繼續與甲男之聯
    繫、對話，本院認被告應已盡其查證之能事，主觀上確係認
    知甲男為「鳳梨鼠薯」無疑。
　⒋至甲男在與被告之對話過程中，絕大多數雖係以全英文對話
    ，而「鳳梨鼠薯」在網路上係以直播過程中本土形象、大多
    數以臺語、臺灣國語發表言論，證人即「鳳梨鼠薯」助理李
    亦姍並於本院審理中證述：「鳳梨鼠薯」並不擅長英文、更
    遑論以英文傳遞訊息或對話等情（見本院卷二第48至54頁）
    ，顯然有可疑之處。然被告供稱：甲男表示因為「鳳梨鼠薯
    」有與國外客戶接洽，所以需要練習英文等語（見本院卷一
    第48頁），本院考量被告主觀上始終認為甲男係「鳳梨鼠薯
    」，在崇拜心態之影響下，甲男又對被告之詢問有問必答、
    並多次傳送「I want you to know that age is just a nu
    mber, what matters in friendship or relationship is 
    the love flowing in our vain 」、「You are simply th
    e type of woman I want as my wife」、「I really wish
     I can be lucky to have you to myself」等表示情意、
    曖昧之用語，以降低被告戒心、提高被告之好感度，則被告
    就此部分在甲男做出上開解釋後，在主觀上認定甲男即為「
    鳳梨鼠薯」下，未深加探究、追問，尚與常情無違。
　㈣本院審酌甲男指示被告提供中信帳戶之始末，認被告確係因
    遭被告詐騙而提供中信帳戶，並實行購買比特幣、轉帳至指
    定比特幣錢包地址之行為，客觀實施行為並無顯不合理之處
    ，主觀上應不存在詐欺取財、洗錢之不確定故意。析述如下
    ：
　⒈甲男先於110年6月17日上午傳送「I'm thinking if you can
     help me receive a parcel and then I will come to ge
    t it from you , we can meet in such platform so we c
    an take photos together and appreciate you to my fan
    s」之訊息，表示有意寄送包裹予被告，並因此先取得被告
    之個人資料（見本院卷一第82至84頁），且該時並未提及需
    要負擔任何費用之可能性；嗣後再於被告經由視訊通話主觀
    上確認甲男即為「鳳梨鼠薯」後，傳送「They are telling
     me that the payment must be made by the receiver th
    at it’s the evidence you will show to the agent that
     will deliver the package to you」之訊息，要求被告代
    為支付包裹的款項，經被告回覆「You give me a big trou
    ble, I don’t have that much money to pay」、「Please
     return the package for me, I can't pay that much」
    ，表示身上並無任何金錢可支付運費，請被告退回包裹後，
    甲男先多方請被告向家人借錢支付，並數次設詞表示「Just
     tell them the comfortable amount you can remit 」、
    「And we will pay her back soon」、「Your sister is 
    borrowing you the little money and you are paying ba
    ck as soon as possible」、「She don’t have to know a
    bout me」（見本院卷一第92至94頁），再經被告拒絕後，
    方請被告提供帳戶、進而實行本案之客觀行為。基此，顯然
    甲男起初先利用被告對「鳳梨鼠薯」之喜愛，佯稱有意寄送
    包裹給被告，讓被告主觀上誤認「鳳梨鼠薯」要寄送禮物給
    粉絲後，再以負擔運費為由誘使被告交付金錢；經本院比對
    告訴人2人遭詐騙之過程，均係以要求代收包裹、需先支付
    運費關稅等費用為由，致告訴人2人受騙而匯款，可見甲男
    起先可能也是要以相同手法對被告行使詐術、指示被告交付
    金錢，但因為被告一再表示自身未有任何金錢、亦無法從親
    友取得金錢而未得手後，方改變方式要求被告提供自身帳戶
    供收款、轉帳使用。是被告對甲男而言，實亦同為被害人之
    地位，在誤信甲男為「鳳梨鼠薯」之前提下，對於其提供中
    信帳戶予甲男可能代表之行為意義、產生之結果全無所知，
    自無從預見甲男係從事犯罪行為。
　⒉且查，甲男於對話過程中，一再以「You are my best frien
    d and I will always trust you」、「I will try and re
    mit some money to you but I will have to create a go
    od time to make it to the bank」、「I don’t want you
     to be stressed and pressured」等話語安撫、取信被告
    （見本院卷一第94至95頁）；而被告在提供中信帳戶、收受
    款項之過程中，除與甲男對話外，更持續與自稱「FIRST EX
    PRESS DELIVERY COMPANY」之貨運公司以電子郵件詢問、溝
    通運費、關稅支付事宜（見本院卷一第419至439頁），經對
    方表示需以比特幣支付相關費用後，並如實回報甲男，再經
    甲男詳細、耐心指示購買比特幣、轉帳等步驟（見本院卷一
    第96至142頁）；更於匯款後主動傳送電子郵件給「FIRST E
    XPRESS DELIVERY COMPANY」，說明轉帳之金額、請求對方
    確認（見本院卷一第425頁）。而對方嗣後又表示需另外支
    付其他費用時，被告更傳送「I am very upset about this
    . Your company should tell me about it because it ha
    s caused me inconvenience.」之投訴用語（見本院卷一第
    428至429頁），並與對方、甲男持續接洽剩餘款項之匯款問
    題。是依據被告依指示購買、轉帳比特幣之過程，顯然被告
    主觀上始終確信係替甲男處理公司包裹運送的問題，且中信
    帳戶內之款項均係由甲男匯出、並購買比特幣後轉帳給貨運
    公司以支付包裹之運費、關稅，而與任何不法行為無涉；又
    綜觀被告依指示買比特幣、轉帳之過程，均係依照甲男、「
    FIRST EXPRESS DELIVERY COMPANY」之指示而為，且「FIRS
    T EXPRESS DELIVERY COMPANY」之信件內容均僅提及有關包
    裹運費、關稅支付等事宜，並無明顯可疑、不合理之情形，
    一般人尚無法從上開電子郵件內容，預見「FIRST EXPRESS 
    DELIVERY COMPANY」係與甲男共謀實行詐欺取財行為之可能
    ，則被告自無共同犯罪之故意（或不確定故意）可言。
　⒊再者，甲男曾於110年7月5日傳遞訊息告知被告有關被害人林
    雅雯受騙而匯款3萬元至中信帳戶一事，並告知被告「Use 2
    8,000 to buy bitcoin tomorrow I might add to it but 
    take the 2000 for your self okay」，同意被告從該金額
    中收取2,000元之利益；然被告竟反稱「No, this 30,000 i
    s to buy Bitcoin, I will not use your money to do ex
    tra things」、「My super good friend, forgive me for
     rejecting your kindness, I still have my self­estee
    m」，而拒絕甲男之提議（見本院卷一第178頁），顯見被告
    從未有試圖從與甲男之互動、金錢流動中獲取任何利益之意
    思，始終均確信是要替「鳳梨鼠薯」之公司處理事務，未認
    識或預見甲男係從事不法詐欺取財行為、或有意從中獲取不
    法利益之意圖甚明。
  ㈤本院審酌被告發覺中信帳戶遭凍結後之處理方式、具體行為
    ，認被告始終深信甲男為「鳳梨鼠薯」，並於發覺遭詐欺後
    積極求證、確認事實經過，可反證其行為時主觀上應不存在
    詐欺取財、洗錢之不確定故意。析述如下：
　⒈被告嗣後於110年7月9日傳送訊息予甲男，表示「My super g
    ood friend, my account is frozen」、「The bank said 
    my account was classified as a fraudulent group acco
    unt」，此時甲男仍回覆「I think it's better I go to t
    he bank with you right ?」，並表示同意與被告一同前往
    警局報案、「I'm still shock that one of the transact
    ions is marked fraudulent」（見本院卷一第187頁），以
    繼續取信於被告。嗣後於110年7月9日至110年7月14日間，
    被告與甲男仍持續就帳戶遭凍結、是否前往警局製作筆錄之
    事進行討論；衡酌一般收受人頭帳戶、指示他人提領詐得款
    項之詐欺犯罪行為人，在帳戶持有人發覺帳戶遭凍結後，經
    帳戶持有人詢問帳戶遭凍結之原因為何，絕大多數均係封鎖
    、拒不回應，甲男卻於被告詢問中信帳戶遭凍結之原因後，
    仍持續安撫、取信被告，並主動表示願意陪同被告前往銀行
    、警局處理，顯見甲男係以縝密、周全之計畫誘使被告誤信
    其確為「鳳梨鼠薯」，對被告而言，實難以在過程中發覺甲
    男為詐欺犯罪行為人、或有從事財產犯罪之可能。
　⒉再者，證人李亦姍於本院審理中證稱：被告有於110年7月間
    來「鳳梨鼠薯」位於嘉義之工作室，並拿出一個LINE帳號詢
    問是否為「鳳梨鼠薯」本人，伊記得當時被告拿出之LINE帳
    號為「Yi0107」，但「鳳梨鼠薯」之LINE帳號為「yi0107」
    ，所以伊就有告訴被告對方不是「鳳梨鼠薯」、而是詐騙（
    見本院卷二第48至54頁）。經比對被告與甲男之對話紀錄，
    被告於110年9月3日傳送訊息予甲男，表示「Regarding my 
    account freeze last time, let me tell you briefly. T
    he 7/16 police came to my door. I was in Chiayi at t
    he time. I stopped by your shop and asked if this wa
    s you. Unfortunately, your assistant is very firm. Y
    ou told me that you are not an uncle. Then in the ev
    ening, I went to the Miaoli Police Reconnaissance Te
    am to make a transcript.I told the police what I kne
    w. The case is currently waiting for the trial.」（
    見本院卷一第201頁），可見被告確實在遭警方通知帳戶遭
    凍結、且甲男遲未實際出面處理後，前往嘉義親自與「鳳梨
    鼠薯」之助理（即證人李亦姍）確認甲男之真實身分。若被
    告於行為時已可預見甲男為實行詐欺犯罪之人，則事後中信
    帳戶遭凍結後，僅係其原先之猜測實現，既然本來就在意料
    之中，豈有必要特地從苗栗前往嘉義求證？益徵被告自與甲
    男進行視訊通話起、直至中信帳戶遭凍結為止，始終認定甲
    男確係「鳳梨鼠薯」本人，且於事發後主觀上仍不願相信甲
    男非「鳳梨鼠薯」，方前往嘉義與「鳳梨鼠薯」之助理確認
    真實性，自無從預見甲男係從事詐欺取財、洗錢犯行。
　⒊且依據證人李亦姍之證述內容，甲男之LINE帳號與「鳳梨鼠
    薯」之LINE帳號僅差異在第一個英文字母之大小寫，若非實
    際曾與「鳳梨鼠薯」本人接觸、通訊之人，實難藉由該差異
    察覺甲男非「鳳梨鼠薯」本人，亦可見被告始終認定甲男為
    「鳳梨鼠薯」本人之帳號。
  ㈥綜合上開各點，本院認無論從被告事前之查證過程、事中之
    實施行為、事後之善後行為，均可見被告始終認定甲男確係
    「鳳梨鼠薯」本人，且其係為「鳳梨鼠薯」處理包裹寄送問
    題，並依照「鳳梨鼠薯」之指示購買比特幣、轉帳；實無從
    預見甲男並非「鳳梨鼠薯」本人，或係利用被告之行為遂行
    詐欺取財、洗錢犯罪，主觀上自無共同詐欺取財、洗錢之直
    接或間接故意存在。
六、從而，本件卷內事證既僅足認定被告有提供中信帳戶予甲男
    、並依甲男指示將該款項購買比特幣後、轉帳至指定之比特
    幣錢包地址；而乏積極證據證明被告主觀上有與甲男共同犯
    詐欺取財、洗錢之犯罪故意，自不構成該罪。故本件公訴人
    起訴所憑之證據，無論直接或間接證據，均尚未達於通常一
    般之人均可得確信，而無合理之懷疑存在之程度，並不能證
    明被告確有公訴意旨所指之詐欺取財犯行；此外復查無其他
    積極證據，足資證明被告確有公訴人所指前開犯行，是本件
    不能證明被告犯罪，自應為被告無罪之諭知。
據上論斷，應依刑事訴訟法第301條第1項，判決如主文。
本案經檢察官黃棋安提起公訴，檢察官林宜賢到庭執行職務。
中　　華　　民　　國　　111 　年　　4 　　月　　7 　　日
                  刑事第四庭  審判長法  官  羅貞元

                                    法  官  紀雅惠

                                    法  官  申惟中
以上正本證明與原本無異。　　　　　　　　　　　　　　　　如不服本判決應於收受判決後20日內向本院提出上訴書狀，並應敘述具體理由。其未敘述上訴理由者，應於上訴期間屆滿後20日內向本院補提理由書(均須按他造當事人之人數附繕本)「切勿逕送上級法院」。告訴人或被害人如對本判決不服者，應具備理由請求檢察官上訴，其上訴期間之計算係以檢察官收受判決正本之日期為準。　　　　　　　　　　　　　　　　　　　　　　　           　　　　　　　　　　　　書記官　陳邦旗　　　
中　　華　　民　　國　　111 　年　　4 　　月　　7 　　日

附表：
編號 被害人 方  法 匯款時間 金額 （新臺幣） 匯入帳戶  1 林雅雯 甲男與其同夥在IG與林雅雯攀談，佯稱要寄送包裹給林雅雯，稱須先支付關稅云云，致林雅雯陷於錯誤，依指示將款項匯入中信帳戶。 110年7月5日16時25分 30,000元 中信帳戶    110年7月5日21時30分 40,000元   2 田素琴 甲男與其同夥使用臉書與田素琴攀談，佯稱要寄送包裹給田素琴，稱須先支付運費云云，致田素琴陷於錯誤，依指示將款項匯入中信帳戶。 110年6月21日9時59分 50,000元 中信帳戶